【裁判字號】    99,審易,209
【裁判日期】    991029
【裁判案由】    偽造文書
【裁判全文】
臺灣新竹地方法院刑事宣示判決筆錄     99年度審易字第209號
公  訴  人  臺灣新竹地方法院檢察署檢察官
被      告  李佳霙
指定辯護人  本院公設辯護人林建和
上列被告等因偽造文書等案件，檢察官提起公訴（99年度偵字第
1886號）後，聲請改依協商程序而為判決，本院於中華民國99年
10月29日下午4 時，在本院刑事第十一法庭宣示判決，出席職員
如下：
                審判長法  官  劉兆菊
                      書記官  林兆嘉
                      通  譯  邱立杰
法官起立朗讀判決主文、犯罪事實要旨、處罰條文，及告以上訴
限制、期間並提出上訴狀之法院，且諭知記載其內容：
一、主  文：
    李佳霙犯偽造署押罪，累犯，處有期徒刑陸月，如易科罰金
    ，以新臺幣壹仟元折算壹日；九十九年二月十日新竹市警察
    局刑事警察大隊偵一隊調查筆錄上偽簽「李佳蓉」之署名共
    計枚及指紋共計柒枚，均沒收之。又犯收受贓物罪，累犯
    ，處有期徒刑肆月，如易科罰金，以新臺幣壹仟元折算壹日
    。應執行有期徒刑捌月，如易科罰金，以新臺幣壹仟元折算
    壹日；九十九年二月十日新竹市警察局刑事警察大隊偵一隊
    調查筆錄上偽簽「李佳蓉」之署名共計枚及指紋共計柒枚
    ，均沒收之。
二、犯罪事實要旨：
（一）李佳霙前於民國92年間，因施用第一級毒品罪、施用第二
      級毒品罪案件，經本院於93年12月30日以93年度訴緝字第
      50號判決判處有期徒刑6 月、4 月，定應執行有期徒刑10
      月，又於94年間，因偽造文書罪案件，經本院於95年6 月
      2 日以95年度竹簡字第524 號判決判處有期徒刑5 月確定
      ，上揭二案復經本院於95年9 月4 日以95年度聲字第1010
      裁定，定應執行有期徒刑1 年2 月確定，於96年1 月26日
      縮短刑期假釋出監，假釋期間附保護管束，於96年3 月15
      日假釋期滿，未經撤銷以執行完畢論。
（二）詎李佳霙仍不知悔悟，猶為下列犯行：
  １、於99年2 月10日凌晨3 時30分許，因施用毒品案件為警在
      桃園縣蘆竹鄉○○村○○路220 號「真善美」汽車旅館21
      7 號房內查獲後，為圖逃避刑責，竟基於偽造署押之接續
      犯意，假冒其胞妹「李佳蓉」之名義應訊，自同日上午7
      時55分許起至同日上午8 時35分許止，在新竹市警察局刑
      事警察大隊偵一隊接續於調查筆錄上，應告知事項「受詢
      問人」欄、警方詢問其受警方拘捕時是否有告知權利事項
      之「受詢問人」欄、筆錄製作結束後經親閱無訛之「受詢
      問人」欄偽簽「李佳蓉」署名計3 枚及騎縫章處按捺指印
      計7 枚，用以表示其為李佳蓉本人，足以生損害於李佳蓉
      之權益及檢警機關犯罪偵查之正確性。
  ２、於99年2 月9 日晚間7 時許至同月10日凌晨3 時30分許間
      之某不詳時間，在桃園縣中壢市○○○街15巷之土地公廟
      旁，明知鄭宏浩所交付之廠牌為BENCHIVEANG 之電動腳踏
      車1 輛（所有人為施盈廷，於99年2 月9 日晚間7 時許，
      在桃園縣楊梅鎮○○○路愛丁堡社區B 棟地下停車場發現
      遭竊），係鄭宏浩犯竊盜罪所竊得之贓物，竟仍基於收受
      贓物之犯意，予以收受。嗣因另案遭臺灣苗栗地方法院檢
      察署發佈通緝，於99年2 月24日下午3 時50分許，經警於
      桃園縣中壢市○○○街15巷巷內逮捕，並查扣上開電動腳
      踏車1 輛（業已發還予施盈廷），始悉上情。
（三）案經新竹市警察局移送臺灣新竹地方法院檢察署檢察官偵
      查起訴，經檢察官聲請認罪協商判決，由本院裁定改依協
      商程序而為判決。
三、處罰條文：
    刑法第217 條第1 項、第219 條、第349 條第1 項、第47條
    第1 項、第41條第1 項前段、第2 項、第8 項、第51條第5
    款，刑法施行法第1 條之1 第1 項、第2 項前段，判決如主
    文。
四、沒收：99年2 月10日新竹市警察局刑事警察大隊偵一隊調查
    筆錄上，應告知事項「受詢問人」欄、警方詢問其受警方拘
    捕時是否有告知權利事項之「受詢問人」欄、筆錄製作結束
    後經親閱無訛之「受詢問人」欄偽簽「李佳蓉」署名計3 枚
    及騎縫章處按捺指印計7 枚，均屬偽造之署名及指印，不問
    屬於犯人與否，均應依刑法第219 條規定宣告沒收。
五、協商判決除有刑事訴訟法第455條之4第1項第1款於本訊問程
    序終結前，被告撤銷協商合意或檢察官撤回協商聲請者；第
    2款被告協商之意思非出於自由意志者；第4款被告所犯之罪
    非第455條之2第1項所定得以協商判決者；第6款被告有其他
    較重之裁判上一罪之犯罪事實者；第7 款法院認應諭知免刑
    或免訴、不受理者情形之一，及違反同條第2 項「法院應於
    協商合意範圍內為判決；法院為協商判決所科之刑，以宣告
    緩刑或2 年以下有期徒刑、拘役或罰金為限」之規定者外，
    檢察官與被告均不得上訴。
六、如有前項得上訴之情形，得自收受宣示判決筆錄送達之日起
    10日內，向本院提出上訴書狀，上訴於第二審法院。
本案經檢察官洪期榮到庭執行職務。
中    華    民    國    99    年    10    月    29    日
                  刑事第九庭    書  記  官  林兆嘉
                                審判長法官  劉兆菊
以上筆錄正本係照原本作成。
中    華    民    國    99    年    10    月    29    日
                                書  記  官  林兆嘉
附錄本案論罪科刑法條：
中華民國刑法第217條
（偽造盜用印章印文或署押罪）
偽造印章、印文或署押，足以生損害於公眾或他人者，處3年以
下有期徒刑。
盜用印章、印文或署押，足以生損害於公眾或他人者，亦同。
中華民國刑法第219條
（沒收之特例）
偽造之印章、印文或署押，不問屬於犯人與否，沒收之。
中華民國刑法第349條
（普通贓物罪）
收受贓物者，處3 年以下有期徒刑、拘役或5 百元以下罰金。
搬運、寄藏、故買贓物或為牙保者，處5 年以下有期徒刑、拘役
或科或併科1 千元以下罰金。
因贓物變得之財物，以贓物論。

司法院資訊處製作；財團法人民間司法改革基金會備份。
